臺灣板橋地方法院刑事判決　　　　　　　95年度訴字第3468號
公　訴　人　臺灣板橋地方法院檢察署檢察官
被　　　告　乙○○
指定辯護人　本院公設辯護人　甲○○
上列被告因違反槍砲彈藥刀械管制條例案件，經檢察官提起公訴
（95年度偵字第24402 號），本院判決如下：
    主  文
乙○○未經許可，持有可發射子彈具有殺傷力之改造手槍，累犯
，處有期徒刑年拾月，併科罰金新臺幣貳拾伍萬元，罰金部分
如易服勞役以新臺幣壹仟元折算壹日，扣案之仿BERETTA 廠M9型
半自動手槍製造，換裝土造金屬槍管而成之改造手槍壹支（槍枝
管制編號：0000000000，含彈匣壹個）、仿BERETTA 廠M84 型半
自動手槍製造，換裝土造金屬槍管及槍機而成之改造手槍壹支（
槍枝管制編號：0000000000，含彈匣貳個）、具直徑約9 厘米金
屬彈頭之土造子彈捌顆（按其中伍顆係與直徑9 厘米之制式空包
彈殼組裝而成）及具直徑約8.7 厘米金屬彈頭之土造子彈顆均
沒收。
    事  實
一、乙○○前於民國（下同）94年間，因違反毒品危害防制條例
    案件，經本院判處有期徒刑9 月確定，自94年10月3 日起算
    執行，至95年4 月7 日執行完畢，竟仍不知悛悔，明知可發
    射子彈具有殺傷力之改造手槍及具有殺傷力之土造子彈，均
    係槍砲彈藥刀械管制條例所公告列管之槍枝及彈藥，未經許
    可，不得持有之，竟因其友人秦文瑞（已歿於95年5 月2 日
    ）積欠其債務，無力償還，即於95年4 月中旬某日，在秦文
    瑞台北縣三峽鎮添福里添福139 號住處內，自秦文瑞處收受
    仿BERETTA 廠M9型半自動手槍製造，換裝土造金屬槍管而成
    ，機械性能良好，可擊發適用子彈，具有殺傷力之改造手槍
    乙支（槍枝管制編號：0000000000，含彈匣乙個）、仿BERE
    TTA 廠M84 型半自動手槍製造，換裝土造金屬槍管及槍機而
    成，機械性能良好，可擊發適用子彈，具有殺傷力之改造手
    槍乙支（槍枝管制編號：0000000000，含彈匣2 個）、具直
    徑約9 厘米金屬彈頭之土造子彈13顆（按其中8 顆係與直徑
    9 厘米之制式空包彈殼組裝而成）及具直徑約8.7 厘米金屬
    彈頭之土造子彈4 顆，而未經許可，持有上開改造手槍2 支
    及土造子彈17顆。嗣於95年10月19日21時40分許，乙○○攜
    帶上開槍彈乘車行經台北縣三峽鎮○ 段542 號前時，經警攔
    檢查悉上情，並扣得上開槍彈乙批。
二、案經台北市政府警察局報請臺灣板橋地方法院檢察署檢察官
    偵查起訴。
    理  由
一、上開事實業據被告乙○○於本院審理時坦承不諱，復有扣案
    之上開改造手槍2 支、土造子彈17顆及其搜索現場、槍彈照
    片21張，在卷可稽，且扣案之上開改造手槍2 支及土造子彈
    17顆，經送請內政部警政署刑事警察局鑑定結果，分別係仿
    BERETTA 廠M9型半自動手槍製造，換裝土造金屬槍管而成，
    機械性能良好，可擊發適用子彈，具有殺傷力之改造手槍乙
    支（槍枝管制編號：0000000000，含彈匣乙個）、仿BERETT
    A 廠M84 型半自動手槍製造，換裝土造金屬槍管及槍機而成
    ，機械性能良好，可擊發適用子彈，具有殺傷力之改造手槍
    乙支（槍枝管制編號：0000000000，含彈匣2 個）、具直徑
    約9 厘米金屬彈頭之土造子彈13顆（按其中8 顆係與直徑9
    厘米之制式空包彈殼組裝而成，且其中5 顆已因鑑定試射用
    罄）及具直徑約8.7 厘米金屬彈頭之土造子彈4 顆（按其中
    乙顆已經鑑定試射用罄），此有該局所出具95年10月20日刑
    鑑字第0950156856號槍彈鑑定書乙份及其照片10張可佐，足
    堪認定。本件被告上開犯行已臻明確，應予依法論科。
二、核被告所為，係犯槍砲彈藥刀械管制條例第8 條第4 項之未
    經許可，持有可發射子彈具有殺傷力之改造手槍罪及第12條
    第4 項之未經許可，持有子彈罪。
    被告以一行為而同時持有具有殺傷力之上開改造手槍2 支及
    土造子彈17顆，有一行為而觸犯數罪名之想像競合關係，為
    想像競合犯，應依刑法第55條之規定，從一重之未經許可，
    持有改造手槍乙罪處斷。又被告前於94年間，因違反毒品危
    害防制條例案件，經本院判處有期徒刑9 月確定，自94年10
    月3 日起算執行，至95年4 月7 日執行完畢，此有被告之臺
    灣高等法院被告前案紀錄表乙份可佐，其復於5 年內，故意
    再犯有期徒刑以上之本罪，為累犯，應依刑法第47條第1 項
    之規定，加重其刑。爰審酌被告前曾受有期徒刑之執行完畢
    ，復明知上開槍彈，係經公告列管之管制物品，竟自秦文瑞
    處收受而未經許可持有之，已嚴重危害社會安全及被告犯罪
    後之態度等一切情狀，量處如主文所示之刑，並就罰金刑部
    分，諭知易服勞役之折算標準。
三、扣案之上開改造手槍2 支（含彈匣3 個）及經送鑑剩餘之具
    直徑約9 厘米金屬彈頭之土造子彈8 顆（按其中5 顆係與直
    徑9 厘米之制式空包彈殼組裝而成）及具直徑約8.7 厘米金
    屬彈頭之土造子彈3顆，均屬違禁物，應依刑法第38條第1
    項第1 款之規定，均宣告沒收之。
據上論斷，應依刑事訴訟法第299 條第1 項前段，槍砲彈藥刀械
管制條例第8 條第4 項、第12條第4 項，刑法第11條前段、第47
條第1 項、第55條、第42條第3 項、第38條第1 項第1 款，判決
如主文。
本案經檢察官楊展庚到庭執行職務
中　　華　　民　　國　　96　　年　　3 　　月　　30　　日
                刑事第十三庭  審判長法  官  戴嘉清
                                    法  官  陳信旗
                                    法  官  林晏鵬
上列正本證明與原本無異。
如不服本判決，應於判決送達後十日內向本院提出上訴狀（應附
繕本），上訴於臺灣高等法院。
                                    書記官  陳映孜
中　　華　　民　　國　　96　　年　　3 　　月　　30　　日
附錄法條：槍砲彈藥刀械管制條例第8 條、第12條
槍砲彈藥刀械管制條例第8條
未經許可，製造、販賣或運輸鋼筆槍、瓦斯槍、麻醉槍、獵槍、
空氣槍或第4條第1項第1款所定其他可發射金屬或子彈具有殺傷
力之各式槍砲者，處無期徒刑或5年以上有期徒刑，併科新臺幣1
千萬元以下罰金。
未經許可，轉讓、出租或出借前項所列槍枝者，處 5 年以上有期
徒刑，併科新臺幣 1 千萬元以下罰金。
意圖供自己或他人犯罪之用，而犯前二項之罪者，處無期徒刑或
 7 年以上有期徒刑，併科新臺幣 1 千萬元以下罰金。
未經許可，持有、寄藏或意圖販賣而陳列第 1 項所列槍枝者，處
 3年以上10年以下有期徒刑，併科新臺幣700萬元以下罰金。
第 1 項至第 3 項之未遂犯罰之。
槍砲彈藥刀械管制條例第12條
未經許可，製造、販賣或運輸子彈者，處 1 年以上 7 年以下有
期徒刑，併科新台幣 500 萬元以下罰金。
未經許可，轉讓、出租或出借子彈者，處 6 月以上 5 年以下有
期徒刑，併科新台幣 300 萬元以下罰金。
意圖供自己或他人犯罪之用，而犯前二項之罪者，處 3 年以上
10 年以下有期徒刑，併科新台幣 700 萬元以下罰金。
未經許可，持有、寄藏或意圖販賣而陳列子彈者，處 5 年以下有
期徒刑，併科新台幣 300 萬元以下罰金。
第 1 項至第 3 項之未遂犯罰之。
